

Address
21 route de saint Denis 95170 deuil
barre
Paris

# Contact +33759317975 haddadiabdelhak64@gmail.com

#### **PROFILE**

Passionné par le développement d'applications performantes et innovantes, avec plus un an d'expérience en conception, développement et déploiement de solutions web et mobiles. Certifié Oracle en programmation Java, je maîtrise plusieurs technologies back-end et front-end, ainsi que les bonnes pratiques en matière d'architecture logicielle et d'expérience utilisateur.

# **INFORMATIQUE**

Java SE 8	• •		
JavaScript	• •		
Java spring boot	• •		
SQL server	• •		
HTML,CSS	• •		
Firebase	• •		
XML	• •		
Angular	• •		
reactJS	• •		
react native	• •		
GitHub/Gitlab	• •		
Micro services	• •		
JIRA	••		
Docker	• •		
kobernetes	•		

## **LANGUAGES**

English	****	k
French	****	k
Arabic	***	•

# ABDELHAK HADDADI

développeur web

#### Linkedin

http://linkedin.com/in/abdelhak-haddadi-babb6b1ba/

#### Github

github.com/abdo90-dev

## **EDUCATION**

10.2024 - present

#### ESTIAM Paris,, Master Web & Mobile Development

Full Stack Front - Advanced ,Full Stack Back - Advanced,Mobile apps

development, Hybrid apps development, UX / UI, Software engineering & code

versioning,Go language & concurrent computing,Personal development.

10.2020 - 09.2024

West university of timisoara, Roumanie

Informatique

10.2010 - 07.2013

University of msila Algeria, Msila Algeria

Informatique

## **EXPERIENCE**

04.2024 - present

### **Braintrust**

#### IA model trainer

- Évaluation des résultats de prompts IA, identification et résolution des erreurs dans le code Java généré.
- Création de prompts tests pour évaluer la résolution de problèmes, incluant des techniques avancées comme la récursivité etle backtracking.

11.2020 - 08.2021

## Arrity technologities

back-end de Web developer (spring boot)

- Concevoir des API RESTful et implémenter une logique métier avec Spring Boot.
- Intégration et gestion efficaces de bases de données via Hibernate/JPA.
- Utiliser des bases de données relationnelles comme MySQL ou PostgreSQL pour le stockage et la récupération des données.
- Implémenter des fonctionnalités de sécurité avec Spring Security.
- Participer aux tests unitaires et d'intégration avec JUnit et Mockito.
- Collaborer avec une équipe utilisant Git pour le contrôle des versions et les méthodologies Agile pour la gestion de project.

## **PROJETS**

Application web: Next.js, firebase.

Lien de site web: <a href="https://nextjs-project-ten-gamma.vercel.app/">https://nextjs-project-ten-gamma.vercel.app/</a>
code source: <a href="https://github.com/abdo90-dev/ecole-administration">https://github.com/abdo90-dev/ecole-administration</a>

Application web:

React, Firebase.

Lien du site: <a href="https://ecole-administration-pt9uxspge-abdelhaks-">https://ecole-administration-pt9uxspge-abdelhaks-</a>

projects-126ac63c.vercel.app/login

code source: <a href="https://github.com/abdo90-dev/ecole-administration">https://github.com/abdo90-dev/ecole-administration</a>

Application mobile: react antive, firebase.

code source: <a href="https://github.com/abdo90-dev/mobileapp">https://github.com/abdo90-dev/mobileapp</a>

Disk top application java swing, SQL.

Code sorce:

https://github.com/abdo90-dev/private-school

android application

android studio: java, firebase, xml.

Code sorce: https://github.com/abdo90-dev/shopping-online

## **CERTIFICATS**

Oracle java programmer

compétences:

https://www.credly.com/badges/7843a00f-6f79-4665-b102-

2f3fa3ed58cc/linked\_in

certificat:

https://drive.google.com/f

ile/d/18aSFzo UmIrexGzHCJv572An

GYmpy4UU/view?pli=1

#### DevOps certificate

c'est un stage de 3 mois en DevOps

le lien:

https://drive.google.com/file/d/1Q

3Z2C\_UZIC4bfUOmxad-D-jMW

dWlvy4U/view?usp=sharing

10.2022 - 07.2023

#### Projet personnel

full stack web developer

- Spring Security pour l'authentification des utilisateurs et le contrôle d'accès basé sur les rôles.
- WebSocket pour la fonctionnalité de chat en temps réel entre les clients et les administrateurs.
- Un traducteur de chatbot utilisant l'API DeepL pour des services de traduction instantanée.
- Hibernate et SQL Server pour la gestion de base de données et le stockage de documents.
- Un système de notification pour alerter les administrateurs des nouvelles demandes de traduction.

code source: <a href="https://github.com/abdo90-dev/fullstuck">https://github.com/abdo90-dev/fullstuck</a> Lien de site: <a href="https://traduction-dkc2.onrender.com">https://traduction-dkc2.onrender.com</a>

